臺灣臺中地方法院臺中簡易庭小額民事判決
110年度中小字第3113號
原      告  羅俊彥  
被      告  陳彰彥  
上列當事人間損害賠償事件，本院判決如下：
    主      文
原告之訴駁回。
訴訟費用新臺幣壹仟元由原告負擔。
    事實及理由
一、原告主張：被告於民國110年1月24日下午11時25分許，在臺
    中市○○區○○路0段000號騎樓處，意圖為自己不法之所有，徒
    手竊取原告放置於系爭地點之辦公椅1張，事後由警方通知
    原告領回系爭辦公椅，耗時許久致原告上大夜班精神不濟，
    爰依侵權行為之法律關係，請求被告賠償醫藥費及精神慰撫
    金共計新臺幣(下同)6,000元。並聲明：被告應給付原告6,0
    00元。
二、按原告之訴，依其所訴之事實，在法律上顯無理由者，法院
    得不經言詞辯論，逕以判決駁回之，民事訴訟法第249 條第
    2 項定有明文。又該條所謂原告之訴，依其所訴之事實，在
    法律上顯無理由者，係指依原告於訴狀內記載之事實觀之，
    在法律上顯然不能獲得勝訴之判決者而言。次按因故意或過
    失，不法侵害他人之權利者，負損害賠償責任；不法侵害他
    人之身體、健康、名譽、自由、信用、隱私、貞操或不法侵
    害其他人格法益而情節重大者，被害人雖非財產上之損害，
    亦得請求賠償相當之金額，民法第184條第1項前段、第195
    條第1項亦有明文。故侵權行為之被害人欲請求加害人賠償
    其非財產上之損害（即精神慰撫金），應以人格權受不法侵
    害為前提，如僅財產權受侵害，自無從依前揭規定請求非財
    產上損害賠償。
三、原告主張被告竊取其辦公椅，致其受有醫藥費及精神損害云
    云，並提出本院110年度中簡字第4120號刑事判決影本為證
    。惟查，被告竊取原告之財物，係屬侵害原告之財產法益，
    並非侵害原告之人格法益，原告所受損害，係屬財產上之損
    害，非人格權受不法侵害，原告之主張顯與民法第195條第1
     項之規定不符。原告提起本件訴訟，在法律上顯然不能獲
    得勝訴之判決，其提起本訴洵無理由，爰不經言詞辯論逕予
    駁回。
四、訴訟費用負擔之依據：民事訴訟法第78條。 　　
中　　華　　民　　國　　110 　年　　11　　月　　17　　日
                  臺灣臺中地方法院臺中簡易庭
                                  法　官　吳蕙玟
上為正本係照原本作成。
如不服本判決，應於送達後20日內，以判決違背法令為理由，向
本院提出上訴狀並表明上訴理由（上訴理由應表明一、原判決所
違背之法令及其具體內容；二、依訴訟資料可認為原判決有違背
法令之具體事實），如於本判決宣示後送達前提起上訴者，應於
判決送達後20日內補提上訴理由書（須附繕本）。
中　　華　　民　　國　　110 　年　　11　　月　　17　　日
                                  書記官  黃于容